【裁判字號】    98,上訴,731
【裁判日期】    981019
【裁判案由】    違反貪污治罪條例等
【裁判全文】
臺灣高等法院臺南分院刑事判決         98年度上訴字第731號
上  訴  人  臺灣臺南地方法院檢察署檢察官
上  訴  人
即  被  告  乙○○
選任辯護人  查名邦  律師
            康文彬  律師
            王燕玲  律師
被      告  丙○○
指定辯護人  本院公設辯護人庚○○
被      告  丁○○
指定辯護人  本院公設辯護人庚○○
被      告  甲○○
指定辯護人  本院公設辯護人庚○○
上列上訴人因被告等違反貪污治罪條例等案件，不服臺灣臺南地
方法院97年度訴字第586號中華民國98年4月2日第一審判決（起
訴案號：臺灣臺南地方法院檢察署95年度偵字第16984號、96年
度偵字第5964號），提起上訴，本院判決如下：
    主  文
原判決撤銷。
乙○○共同連續犯利用職務機會詐取財物罪，處有期徒刑壹年陸
月，褫奪公權貳年，減為有期徒刑玖月，褫奪公權壹年；又共同
連續犯利用職務機會詐取財物罪，處有期徒刑壹年捌月，褫奪公
權貳年；又共同犯利用職務機會詐取財物罪，處有期徒刑壹年貳
月，褫奪公權壹年，減為有期徒刑柒月，褫奪公權壹年；又共同
犯利用職務機會詐取財物罪，處有期徒刑壹年貳月，褫奪公權壹
年，減為有期徒刑柒月，褫奪公權壹年；又共同犯利用職務機會
詐取財物罪，處有期徒刑壹年貳月，褫奪公權壹年，減為有期徒
刑柒月，褫奪公權壹年。應執行有期徒刑貳年，緩刑伍年，並向
公庫支付新臺幣捌拾萬元，褫奪公權貳年。
丙○○與依據法令從事公務之人員，共同連續犯利用職務機會詐
取財物罪，處有期徒刑壹年肆月，褫奪公權壹年，減為有期徒刑
捌月，褫奪公權壹年；又與依據法令從事公務之人員，共同連續
犯利用職務機會詐取財物罪，處有期徒刑壹年陸月，褫奪公權壹
年，減為有期徒刑玖月，褫奪公權壹年；又與依據法令從事公務
之人員，共同犯利用職務機會詐取財物罪，處有期徒刑壹年，褫
奪公權壹年，減為有期徒刑陸月，褫奪公權壹年；又與依據法令
從事公務之人員，共同犯利用職務機會詐取財物罪，處有期徒刑
壹年，褫奪公權壹年，減為有期徒刑陸月，褫奪公權壹年；又與
依據法令從事公務之人員，共同犯利用職務機會詐取財物罪，處
有期徒刑壹年，褫奪公權壹年，減為有期徒刑陸月，褫奪公權壹
年。應執行有期徒刑壹年捌月，緩刑伍年，並向公庫支付新臺幣
伍拾萬元，褫奪公權壹年。
丁○○與依據法令從事公務之人員，共同連續犯利用職務機會詐
取財物罪，處有期徒刑壹年肆月，褫奪公權壹年，減為有期徒刑
捌月，褫奪公權壹年；又與依據法令從事公務之人員，共同連續
犯利用職務機會詐取財物罪，處有期徒刑壹年肆月，褫奪公權壹
年，減為有期徒刑捌月，褫奪公權壹年；又與依據法令從事公務
之人員，共同犯利用職務機會詐取財物罪，處有期徒刑壹年，褫
奪公權壹年，減為有期徒刑陸月，褫奪公權壹年；又與依據法令
從事公務之人員，共同犯利用職務機會詐取財物罪，處有期徒刑
壹年，褫奪公權壹年，減為有期徒刑陸月，褫奪公權壹年；又與
依據法令從事公務之人員，共同犯利用職務機會詐取財物罪，處
有期徒刑壹年，褫奪公權壹年，減為有期徒刑陸月，褫奪公權壹
年。應執行有期徒刑壹年陸月，緩刑肆年，並向公庫支付新臺幣
肆拾萬元，褫奪公權壹年。
甲○○與依據法令從事公務之人員，共同連續犯利用職務機會詐
取財物罪，處有期徒刑壹年肆月，褫奪公權壹年，減為有期徒刑
捌月，褫奪公權壹年。緩刑貳年，褫奪公權壹年。
    事  實
一、乙○○於民國90至95年間擔任臺南市殯葬管理所服務組技工
    ，負責公墓之墓政、火化、塔務等業務及協辦殯儀館等業務
    ，係依法令從事於公務之人員，亦係依法令服務於地方自治
    團體所屬機關而具有法定職務權限之公務員。丙○○係臺南
    市壽山禮儀社、新壽山禮儀有限公司負責人；丁○○（原名
    陳榮堂）為壽山禮儀社員工，2人均非公務人員。緣臺南市
    政府於91年間編列92年度遷葬經費預算，並於92年1月27日
    公告辦理坐落臺南市○○區○段721號之安南區第一公墓前
    半部（下稱第一公墓）墓區範圍內有（無）主墳墓之遷葬補
    助，遷葬期間自公告日起至92年5月30日止，公告遷葬期間
    內墳墓所有人、關係人、管理人可攜帶身分證、印章、全戶
    戶籍謄本或相關證明文件，向臺南市殯葬管理所辦理遷葬及
    請領遷葬補助費。臺南市殯葬管理所為辦理遷葬事宜遂成立
    遷葬小組，乙○○為小組成員，負責主管該遷葬範圍內之墳
    墓清查、編號列冊及墳墓遷移現場拍照等事務。詎乙○○竟
    利用其主辦該次遷葬事務之職務上機會，與丙○○、丁○○
    共同基於詐取墳墓遷葬費之概括犯意聯絡，由丙○○聯絡蔡
    振祥、吳政隆、楊淑鈞、趙祝勝4人；丁○○聯絡鄭進興、
    黃麗紅2人（渠6人均不知乙○○涉案，而與乙○○無犯意之
    聯絡，且除蔡振祥通緝中，其他人所涉此部分詐欺罪部分，
    均已由原審另行判決確定），分別提供蔡振祥、吳政隆、趙
    祝勝、黃麗紅、不知情之蔡政倫（楊淑鈞之子）、不知情之
    鄭欽文（鄭進興之子）之身分證影本及如附表一所示渠6人
    先人之除戶謄本等資料後，丙○○、丁○○2人再依據乙○○所提供之第一公墓無主墳墓編號，分別至各無主墳墓前拍
    照，並簽具墳墓遷葬申請書、墳墓遷葬認領切結書後，連同
    上開身分證影本、除戶謄本等資料，冒稱該等無主墳墓為渠
    6人先人之墳墓，分別於附表一所示之時間，向臺南市殯葬
    管理所提出墳墓遷葬許可之申請，以取得臺南市殯葬管理所
    公墓內墳墓遷葬許可證，復由乙○○在各該遷葬證明單簽證
    後，據此向臺南市殯葬管理所申請每座墳墓新臺幣（下同）
    7萬5千元之墳墓遷葬補助費，致臺南市殯葬管理所承辦人員
    陷於錯誤，如數分別支付如附表一所示之遷葬補助費與蔡振
    祥、吳政隆、楊淑鈞、趙祝勝、鄭進興、黃麗紅等6人，總
    共詐得120萬元之墳墓遷葬補助費，乙○○、丙○○、丁○○3人並從中分得如附表一所示之款項。
二、又臺南市政府另於93、94年間公告辦理坐落臺南市○○區○○路1004、1005、1007地號之臺南市安南區第八公墓（下稱
    第八公墓）墓區範圍內及臺南市2等7號60M國道用地道路墳
    墓（下稱二等七號公墓）墓區範圍內之有（無）主墳墓之遷
    葬補助，公告遷葬期間內墳墓所有人、關係人、管理人可攜
    帶身分證、印章、全戶戶籍謄本或相關證明文件，向臺南市
    殯葬管理所辦理遷葬及請領遷葬補助費，乙○○亦為遷葬小
    組成員，負責主管該遷葬範圍內之墳墓清查、編號列冊及墳
    墓遷移現場拍照等事務。
  (一)詎乙○○竟利用其主辦該2項遷葬事務之職務上機會，與丙○○、丁○○共同基於詐取墳墓遷葬費之概括犯意聯絡，連
    續為下列詐取墳墓遷葬補助費之犯行：
    1.由丁○○聯絡何金海、陳榮福，陳榮福復聯絡徐鳳隆（渠
      等個別間之犯意聯絡如附表二編號1、2所示之「行為人欄
      」所載，惟何金海、陳榮福、徐鳳隆3人均不知乙○○涉
      案，而與乙○○無犯意之聯絡，且何金海、陳榮福2人所
      涉此部分詐欺罪部分，均已由原審另行判決確定，徐鳳隆
      則通緝中），分別提供何金海、徐鳳隆之身分證影本及如
      附表二編號1、2所示渠2人先人之除戶謄本等資料後，丙○○、丁○○2人再依據乙○○所提供之第八公墓無主墳
      墓編號，分別通知何金海、徐鳳隆至各無主墳墓前拍照，
      並簽具墳墓遷葬申請書、墳墓遷葬認領切結書後，連同上
      開身分證影本、除戶謄本等資料，冒稱該等無主墳墓為渠
      2人先人之墳墓，分別於附表二編號1、2所示之時間，向
      臺南市殯葬管理所提出墳墓遷葬許可之申請，以取得臺南
      市殯葬管理所公墓內墳墓遷葬許可證，復由乙○○在各該
      遷葬證明單簽證後，據此向臺南市殯葬管理所申請每座墳
      墓3萬5千元之墳墓遷葬補助費，致臺南市殯葬管理所承辦
      人員陷於錯誤，如數分別支付如附表二編號1、2所示之遷
      葬補助費與何金海、徐鳳隆2人，乙○○、丙○○、丁○○3人並從中分得如附表二編號1、2所示之款項。
    2.由丙○○聯絡黃建國；丁○○聯絡曾信雄、陳榮福、顏國
      和，黃建國復聯絡郭志寶、王美蓉、蔡啟廷3人；曾信雄
      復聯絡鄭陽輝、史志能、黃漢文3人；陳榮福復聯絡戊○○、己○○、柯太順、楊至誠、徐明生、劉蓁蓁6人（渠
      等個別間之犯意聯絡如附表三編號6至20所示之「行為人
      欄」所載，惟黃建國、曾信雄、陳榮福、顏國和、郭志寶
      、王美蓉、蔡啟廷、鄭陽輝、史志能、黃漢文、戊○○、
      己○○、柯太順、楊至誠、徐明生、劉蓁蓁16人均不知乙○○涉案，而與乙○○無犯意之聯絡，且除徐明生通緝中
      ，戊○○及己○○部分經本院判決駁回上訴確定，其他人
      所涉此部分詐欺罪部分，均由原審另行判決確定），分別
      提供黃建國、不知情之郭忠豪（郭志寶之子）、王美蓉、
      蔡啟廷、曾信雄、鄭陽輝、史志能、黃漢文、戊○○、己○○、柯太順、楊至誠、徐明生、劉蓁蓁、顏國和之身分
      證影本及如附表三編號6至20所示渠15人先人之除戶謄本
      等資料後，丙○○、丁○○2人再依據乙○○所提供之二
      等七號公墓無主墳墓編號，分別通知黃建國、不知情之郭
      忠豪（郭志寶之子）、王美蓉、蔡啟廷、曾信雄、鄭陽輝
      、史志能、黃漢文、戊○○、己○○、柯太順、楊至誠、
      徐明生、劉蓁蓁、顏國和等15人至各無主墳墓前拍照，並
      簽具墳墓遷葬申請書、墳墓遷葬認領切結書後，連同上開
      身分證影本、除戶謄本等資料，冒稱該等無主墳墓為渠15
      人先人之墳墓，分別於附表三編號6至20所示之時間，向
      臺南市殯葬管理所提出墳墓遷葬許可之申請，以取得臺南
      市殯葬管理所公墓內墳墓遷葬許可證，復由乙○○在各該
      遷葬證明單簽證後，據此向臺南市政府申請每座墳墓3萬5
      千元至4萬5千元不等之墳墓遷葬補助費，致臺南市政府承
      辦人員陷於錯誤，如數分別支付如附表三編號6至20所示
      之遷葬補助費與黃建國等上開15人，乙○○、丙○○、丁○○3人並從中分得如附表三編號6至20所示之款項。
  (二)乙○○復與禾峰禮儀用品社之負責人甲○○承前詐領第八公
    墓及二等七號公墓墳墓遷葬補助費之概括犯意聯絡，由甲○○聯絡蔡易強、黃南忠、呂元成、陳智勇4人（渠等個別間
    之犯意聯絡如附表三編號2至5所示之「行為人欄」所載，惟
    蔡易強、黃南忠、呂元成、陳智勇4人均不知乙○○涉案，
    而與乙○○無犯意之聯絡，且渠4人所涉此部分詐欺罪部分
    ，均已由原審另行判決確定），分別提供甲○○、蔡易強、
    黃南忠、呂元成、陳智勇之身分證影本及如附表三編號1至5
    所示渠5人先人之除戶謄本等資料後，甲○○再依據乙○○
    所提供之二等七號公墓無主墳墓編號，自行前往及分別通知
    蔡易強、黃南忠、呂元成、陳智勇4人至各無主墳墓前拍照
    ，並簽具墳墓遷葬申請書、墳墓遷葬認領切結書後，連同上
    開身分證影本、除戶謄本等資料，冒稱該等無主墳墓為渠5
    人先人之墳墓，分別於附表三編號1至5所示之時間，向臺南
    市殯葬管理所提出墳墓遷葬許可之申請，以取得臺南市殯葬
    管理所公墓內墳墓遷葬許可證，復由乙○○在各該遷葬證明
    單簽證後，據此向臺南市政府申請每座墳墓3萬5千元至4萬5
    千元不等之墳墓遷葬補助費，致臺南市政府承辦人員陷於錯
    誤，如數分別支付如附表三編號1至5所示之遷葬補助費與甲○○、蔡易強、黃南忠、呂元成、陳智勇5人，乙○○、甲○○2人並從中分得如附表三編號1至5所示之款項。
三、乙○○、丙○○、丁○○3人復另行起意，先後利用乙○○
    主辦第八公墓遷葬事務之職務上機會，而共同基於詐取墳墓
    遷葬費之犯意聯絡，由丁○○聯絡曾信雄，曾信雄復分別聯
    絡蘇明堂、郭龍祥、陳炎川3人（曾信雄、蘇明堂、郭龍祥
    、陳炎川4人均不知乙○○涉案，而與乙○○無犯意之聯絡
    ，且渠4人所涉此部分詐欺罪部分，均已由原審另行判決確
    定），分別提供蘇明堂、郭龍祥、陳炎川之身分證影本及如
    附表二編號3至5所示渠3人先人之除戶謄本等資料後，丙○○、丁○○2人再依據乙○○所提供之第八公墓無主墳墓編
    號，分別通知蘇明堂、郭龍祥、陳炎川3人至各無主墳墓前
    拍照，並簽具墳墓遷葬申請書、墳墓遷葬認領切結書後，連
    同上開身分證影本、除戶謄本等資料，冒稱該等無主墳墓為
    渠3人先人之墳墓，分別於附表二編號3至5所示之時間，向
    臺南市殯葬管理所提出墳墓遷葬許可之申請，以取得臺南市
    殯葬管理所公墓內墳墓遷葬許可證，復由乙○○分別在各該
    遷葬證明單簽證後，據此向臺南市殯葬管理所申請每座墳墓
    3萬5千元之墳墓遷葬補助費，致臺南市殯葬管理所承辦人員
    陷於錯誤，如數分別支付如附表二編號3至5所示之遷葬補助
    費與蘇明堂、郭龍祥、陳炎川3人，乙○○、丙○○、丁○○3人並分別從中分得如附表二編號3至5所示之款項。
四、嗣本案為檢調人員查獲後，乙○○、丙○○、丁○○3人於
    95年11月22日到案時，除自白己身犯行外，並供出其他2人
    所涉犯罪情節，因而查獲其他2人之犯行；另甲○○於96年1
    月30日到案時，除自白己身犯行外，亦供出乙○○所涉如附
    表三編號1至5所示犯行之犯罪情節，因而查獲乙○○此部分
    犯行。且乙○○、丙○○、丁○○及甲○○業分別繳回其等
    所詐得之款項計各為100萬3千元、152萬5千元、55萬1千元
    及25萬5千元。
五、案經法務部調查局臺南市調查站移送臺灣臺南地方法院檢察
    署檢察官偵查起訴。
    理  由
壹、程序部分：
    本件以下所引用之供述或非供述證據，公訴人、被告4人及
    其辯護人於本案言詞辯論終結前，並未爭執其證據能力，本
    院審酌前開證據之作成或取得之狀況，並無非法或不當取證
    之情事，且亦無顯不可信之情況，並無證據力明顯過低之情
    形，復經本院於審判期日就上開證據依法進行調查、辯論，
    依刑事訴訟法第159條之5規定，均具有證據能力，合先敘明
貳、實體部分：
一、被告乙○○、丙○○、丁○○、甲○○4人就上揭事實於原
    審審理時及本院審理時均坦承不諱，彼此自白互核亦相符，
    且與證人趙祝勝、黃麗紅、楊淑鈞、鄭進興、曾志生、柯趙
    彩霞、王楊玉雲、黃蔡秀金、黃春美、陳榮福、何金海、曾
    信雄、郭龍祥、蘇明堂、陳炎川、蔡易強、黃南忠、呂元成
    、陳智勇、黃建國、郭志寶、王美蓉、蔡啟廷、戊○○、鄭
    陽輝、史志能、黃漢文、己○○、吳孟娟、蔡明春、吳黃未
    、黃伯昌、薛淑美、陳素棉、黃素紋、郭明治、王平安、柯
    秀琴、楊士評、徐明田、曾石城、史明全、劉英泰分別於調
    查站或偵查中證述之情節相符，復有法務部調查局臺南市調
    站96年2月16日南廉一字第09666801680號函、臺南市殯葬管
    理所職務令及業務調整名冊、臺南市安南區公所91年6月27
    日南安民字第0910015655號函、臺南市政府92年1月27日南
    市民字第09210503160號函、臺南市殯葬管理所公文送達簽
    收簿（第一公墓）、第一公墓案之相關申請文件（包括臺南
    市殯葬管理所公墓內墳墓遷葬許可證、臺南市殯葬管理所公
    墓內墳墓遷葬申請書、墳墓遷葬認領切結書、身分證影本、
    戶籍謄本）、臺南市第三、四輪「鄉親心聲添財來聽」建議
    案件彙整表、臺南市殯葬管理所93年12月22日南市殯服字第
    0931202583號函、93年12月3日內部簽呈、公告稿、歲出計
    畫說明提要與各項費用明細表、臺南市殯葬管理所公文送達
    簽收簿（第八公墓）、第八公墓案之相關申請文件（包括臺
    南市殯葬管理所公墓內墳墓遷葬許可證、臺南市殯葬管理所
    公墓內墳墓遷葬申請書、墳墓遷葬認領切結書、身分證影本
    、戶籍謄本及照片）、臺南市殯葬管理所95年9月8日南市殯
    服字第0950001775號函附之二等七號公墓遷葬作業實施計劃
    書、二等七號60M國道用地道路墳墓遷移補償費清冊及送達
    簽收簿影本、二等七號公墓案之相關申請文件（包括墳墓遷
    葬證明單、墳墓遷葬認領切結書、地上物補償費收據、身分
    證影本、戶籍謄本）、被告丁○○與曾信雄之通訊監察譯文
    、被告丁○○與何金海之通訊監察譯文、被告丁○○與黃建
    國之通訊監察譯文、被告丁○○與郭志寶之通訊監察譯文、
    被告丁○○與乙○○之通訊監察譯文、被告丙○○與乙○○
    之通訊監察譯文、被告丁○○與丙○○之通訊監察譯文各1
    份附卷可稽。是被告乙○○、丙○○、丁○○、甲○○4人
    之自白核均與事實相符，應堪採信，渠4人犯行明確，自應
    依法論科。
二、被告乙○○、丙○○、丁○○、甲○○4人為上揭事實一二
    所示行為後，刑法部分修正條文於95年7月1日起生效施行（
    下稱現行刑法），復參酌最高法院95年5月23日第8次刑事庭
    會議決議意旨，現行刑法第2條第1項之規定，係規範行為後
    法律變更所生新舊法律比較適用之準據法，於現行刑法施行
    後，應適用現行刑法第2條第1項之規定，為「從舊從輕」之
    比較。茲就本案新、舊法比較適用之結果分敘如下：
  (一)刑法關於公務員之規定，於94年2月2日修正公布，於95年7
    月1日施行，修正後刑法第10條第2項規定：「稱公務員者，
    謂下列人員：一、依法令服務於國家、地方自治團體所屬機
    關而具有法定職務權限，以及其他依法令從事於公共事務，
    而具有法定職務權限者。二、受國家、地方自治團體所屬機
    關依法委託，從事與委託機關權限有關之公共事務者。」，
    而貪污治罪條例第2條關於公務員之規定，配合上開刑法公
    務員規定之修正，於95年5月5日亦修正貪污治罪條例第2條
    關於公務員之規定，並自95年7月1日施行，原第2條關於公
    務員之規定：「依據法令從事公務之人員，犯本條例之罪者
    ，依本條例處斷；其受公務機關委託承辦公務之人，犯本條
    例之罪者，亦同。」修正為：「公務員犯本條例之罪者，依
    本條例處斷。」，因此修正後貪污治罪條例第2條關於公務
    員之規定，定義範圍較為具體限縮，本應以修正後刑法第10
    條第2項公務員定義之規定，對被告等較為有利，然無論修
    法前後，本件被告乙○○為上揭行為時為臺南市殯葬管理所
    服務組技工，均符合刑法上所稱之公務員，並無二致，是無
    論係適用修正前或修正後之公務員規定，均無礙本案被告乙○○及與被告乙○○共犯本案犯罪之丙○○、丁○○及甲○○等人有貪污治罪條例之適用。
  (二)刑法第28條雖將「實施」修正為「實行」，惟參照修正理由
    之說明，原「實施」之概念，包含陰謀、預備、著手及實行
    等階段之行為，修正後僅共同實行犯罪行為始成立共同正犯
    ，是新法共同正犯之範圍已有限縮，排除陰謀犯、預備犯之
    共同正犯。新舊法就共同正犯之範圍既因此而有變動，自屬
    犯罪後法律有變更，應為新舊法比較適用，比較新舊法之結
    果，本應以修正後刑法第28條規定較有利於行為人。惟上開
    修正之內容，就本件被告乙○○、丙○○、丁○○3人如上
    揭事實一、二之(一)所示及被告乙○○、甲○○2人如上揭事
    實二之(二)所示之共同「實行」犯罪之情形而言，並無影響，
    均會構成共同正犯。
  (三)刑法第31條第1項原規定「因身分或其他特定關係致刑有重
    輕或免除者，其無特定關係之人，科以通常之刑。第31條因
    身分或其他特定關係成立之罪，其共同實施或教唆幫助者，
    雖無特定關係，仍以共犯論。」，現行刑法第31條第1項則
    修正為「因身分或其他特定關係成立之罪，其共同實行、教
    唆或幫助者，雖無特定關係，仍以正犯或共犯論。但得減輕
    其刑。」，經比較新、舊刑法之規定，現行刑法第31條第1
    項新增但書而得減輕無特定關係者之刑，修正後之刑法第31
    條應較有利於被告丙○○、丁○○、甲○○3人。
  (四)刑法第33條第5款，於修正前之規定為：「主刑之種類如左
    ：五、罰金：1元以上」，現行刑法之規定則為：「主刑之
    種類如下：五、罰金：新臺幣1千元以上，以百元計算之」
    ，而本件被告等人所犯貪污治罪條例之罪，均得併科新臺幣
    ，依修正前或修正後之刑法，該罪罰金刑之最高額並無不同
    ，惟依修正前之刑法，最低額為銀元1元，若換算為新臺幣
    ，為新臺幣3元，較修正後刑法罰金刑最低為新臺幣1千元為
    低，新舊法比較之結果，以修正前之規定較有利於被告等人
    。
  (五)刑法第37條褫奪公權之要件雖有限縮，修正前規定：宣告6
    個月以上有期徒刑，依犯罪之性質認為有褫奪公權之必要者
    ，宣告褫奪公權1年以上10年以下；修正後則規定為：宣告1
    年以上有期徒刑，依犯罪之性質認為有褫奪公權之必要者，
    宣告1年以上10年以下褫奪公權。惟按貪污治罪條例第17條
    係規定：「犯本條例之罪，宣告有期徒刑以上之刑者，並宣
    告褫奪公權」，並未規定褫奪公權宣告之期間標準，該法為
    刑法之特別法，刑法總則除於其他法令有特別規定外，亦適
    用之，故褫奪公權之宣告期間即應適用刑法第37條第2項規
    定。依上開規定，只要係犯該條例之罪，而宣告有期徒刑以
    上之刑者，即應宣告褫奪公權，故無論修正施行前、後刑法
    第37條第2項關於褫奪公權應受「宣告6個月以上有期徒刑」
    或「宣告1年以上有期徒刑」，且依犯罪之性質認為有褫奪
    公權之必要者之要件限制部分，即無適用餘地，而應僅有宣
    告褫奪公權期間（1年以上10年以下）規定之適用。據此，
    修正施行前、後刑法第37條第2項關於褫奪公權期間之規定
    ，乃均相同（即均為1年以上10年以下），故修正施行後刑
    法第37條第2項關於褫奪公權期間之規定，並未較有利於被
    告，仍應適用行為時法即修正施行前刑法第37條第2項規定
    宣告褫奪公權之期間。
  (六)修正前刑法第51條第5款規定：「宣告多數有期徒刑者，於
    各刑中之最長期以上，各刑合併之刑期以下，定其刑期。但
    不得逾20年」，修正後同法條第5款則規定：「宣告多數有
    期徒刑者，於各刑中之最長期以上，各刑合併之刑期以下，
    定其刑期。但不得逾30年」，新舊法比較結果，修正後刑法
    並非較有利於被告，依刑法第2條第1項前段之規定，仍應依
    修正前刑法第51條第5款規定，定其應執行之刑。
  (七)刑法第56條連續犯之規定業經刪除，則被告乙○○、丙○○
    、丁○○、甲○○4人如上揭事實二所示之數犯罪行為，應
    予分論併罰。此刪除雖非犯罪構成要件之變更，但顯已影響
    行為人刑罰之法律效果，自屬法律有變更，依新法第2條第1
    項規定，比較新、舊法結果，仍應適用較有利於被告4人之
    行為時法律即舊法論以連續犯。
  (八)至於刑法第59條刑之酌減之規定，雖由原所定「犯罪之情狀
    可憫恕者，得酌量減輕其刑」，修正為「犯罪之情狀顯可憫
    恕，認科以最低刑度仍嫌過重者，得酌量減輕其刑。」然此
    為法院就刑之酌減審認標準見解之明文化，僅屬文字之調整
    ，其實質內容並無變動，核非刑法第2條所定之法律變更，
    自無比較適用之必要，而應逕引修正後之規定為已足（最高
    法院95年度第8次刑事庭會議紀錄參照）。
  (九)依修正前刑法第68條規定罰金加減者，僅加減其最高度，然
    修正後刑法第67條規定罰金加減者，其最高度及最低度同加
    減之。比較新舊法規定，以修正後之刑法對被告4人有利。
  (十)是就上開本件所涉與罪刑有關之各法律適用項目綜合比較結
    果，應以修法前之規定對於被告4人較為有利，本於統一性
    及整體性原則，有關上開罪刑之適用，應依刑法第2條第1項
    前段之規定，一體適用被告4人行為時即修正前刑法之規定
    論處，且褫奪公權係屬從刑，應附屬於主刑，依主刑所適用
    之法律，亦應一體適用修正前刑法第37條第2項所規定之宣
    告褫奪公權期間（最高法院97年度台上字第1424號、97年度
    台上字第5292號、97年度台上字第1915號判決意旨參照）。
    惟刑之酌減部分，應逕引修正後刑法第59條之條文為已足。
三、論罪科刑：
  (一)核被告乙○○、丙○○、丁○○3人如上揭事實一、二之(一)
    、三所為；及被告乙○○、甲○○2人如上揭事實二之(二)所
    為，均係犯貪污治罪條例第5條第1項第2款之利用職務上之
    機會詐取財物罪。且被告乙○○、丙○○、丁○○3人就上
    揭事實一、二之(一)、三所示犯行；及被告乙○○、甲○○2
    人就上揭事實二之(二)所示犯行，分別有犯意之聯絡及行為之
    分擔，是被告乙○○、丙○○、丁○○3人就上揭事實一、
    二之(一)所示犯行；及被告乙○○、甲○○2人就上揭事實二
    之(二)所示犯行，應分別依貪污治罪條例第3條及修正前刑法
    第28條、第31條第1項之規定論以共同正犯，被告乙○○、
    丙○○、丁○○3人就上揭事實三所示各犯行，則應分別依
    貪污治罪條例第3條及現行刑法第28條、第31條第1項之規定
    論以共同正犯。又被告丙○○、丁○○2人與附表一、附表
    二及附表三編號6至20所示各認領人間；及被告甲○○與附
    表三編號1至5所示各認領人間，就各認領人詐取墳墓遷葬補
    助費部分之詐欺犯行，雖分別亦有犯意之聯絡，然被告丙○○、丁○○、甲○○3人此部分之犯意聯絡應涵蓋在渠等與
    被告乙○○就各該部分利用職務機會詐取財物之犯意聯絡範
    圍內，但因附表一、附表二及附表三所示之各認領人並不知
    情被告乙○○亦參與各該犯罪行為，遂與被告丙○○、丁○○、甲○○3人就貪污治罪條例第5條第1項第2款之利用職務
    機會詐取財物犯行部分，無犯罪之認識，也無犯意之聯絡，
    故各認領人不構成貪污治罪條例第5條第1項第2款之罪的共
    犯，併此敘明。另被告丁○○之辯護人於原審雖曾主張：被
    告丁○○非公務員，應適用刑法第31條第2項之規定，科以
    通常之刑，而論以刑法第339條第1項之詐欺取財罪。惟按貪
    污治罪條例第5條第1項第2款之利用職務機會詐取財物罪，
    非屬刑法第339條第1項詐欺取財罪之加重規定，而係具公務
    員身分之人實施犯行，才能成立之犯罪，故不具公務員身分
    之人與公務員共犯該條利用職務機會詐取財物罪，僅能依其
    行為時間在刑法修正前或修正後，分別適用修正前、後刑法
    第31條第1項之規定論處（貪污治罪條例第3條之規定亦同此
    旨），辯護人於原審上開主張，於法自有未合。
  (二)又被告乙○○、丙○○、丁○○3人如上揭事實一所示之先
    後多次詐取第一公墓墳墓遷葬補助費行為（即附表一犯行）
    ；被告乙○○、丙○○、丁○○3人如上揭事實二之(一)及被
    告乙○○、甲○○2人如上揭事實二之(二)所示之先後多次詐
    取第八公墓、二等七號公墓墳墓遷葬補助費行為（即附表二
    編號1、2犯行及附表三編號1至20犯行），分別均時間緊接
    、方法相同，各觸犯構成要件相同之罪名，顯係分別基於概
    括犯意反覆為之，皆應分別依修正前刑法第56條連續犯規定
    論以一罪，並加重其刑。檢察官雖上訴主張認被告等人所為
    如附表二編號1、2所示之2次詐取第八公墓遷葬補助費犯行
    （即事實二之(一)之1.），與被告等人所為如附表三編號1至
    20所示之先後多次詐取二等七號公墓墳墓遷葬補助費犯行（
    即事實二之(二)及二之(一)之2.）間，因犯罪時間相距1年不等
    、辦理遷葬範圍及撥款單位均不同，難認係基於概括犯意而
    為等語，惟查：被告等人所為如附表二編號1、2所示詐取第
    八公墓遷葬補助費犯行之時間，係在附表三編號1至20所示
    詐取二等七號公墓遷葬補助費犯行期間內（即94年12月25日
    至95年5月26日）之95年2月23日、95年5月5日，足見被告等
    人所為如事實二所示各犯行之犯罪時間均甚緊接，並非犯罪
    時間相距甚遠，且被告等人均係利用乙○○承辦該2項公墓
    墳墓遷葬相關業務之機會犯案，應認渠等主觀上確係基於概
    括犯意而為，檢察官認此部分不構成連續犯，尚有誤會。
  (三)另被告乙○○、丙○○、丁○○3人共同所為如附表二編號3
    至5所示之各次利用職務機會詐取財物犯行（犯罪時間均在
    現行刑法施行後），與被告乙○○、丙○○、丁○○3人共
    同所為如附表一所示連續利用職務機會詐取財物犯行；及被
    告乙○○、丙○○、丁○○、甲○○4人分別共同所為如附
    表二編號1至2及附表三所示之連續利用職務機會詐取財物犯
    行（附表二編號1至2及附表三編號6至20係被告乙○○、丙○○、丁○○3人共同所為；附表三編號1至5係被告乙○○
    、甲○○2人共同所為），各犯行間之犯意各別，行為互殊
    ，應予分論併罰。被告乙○○之辯護人雖上訴主張：渠等共
    同所涉犯如附表一所示之詐取第一公墓遷葬補助費之犯罪時
    間大約在93年年底到94年間，應該與渠等涉犯之附表二、三
    所示之詐取第八公墓、二等七號公墓遷葬補助費犯行間有概
    括犯意存在云云。惟查，被告乙○○、丙○○、丁○○3人
    共同所為如附表一所示犯行之犯罪時間為92年6月2日至93年
    2月26日，與渠等其後如附表二、三所示犯行之犯罪時間起
    始日94年12月25日，已相距1年10個月，且被告乙○○、丙○○、丁○○3人共同所為之附表一犯行結束後9個多月之93
    年12月3日，第八公墓遷葬案才開始公告，自難認渠3人為附
    表一所示之連續詐欺取財犯行時，已有續為附表二、三所示
    詐欺取財犯行之概括犯意，故被告乙○○之辯護人之上開上
    訴主張，顯有未洽。
  (四)不具公務員身分之被告丙○○、丁○○2人，與具公務員身
    分之被告乙○○共同實施如事實三（即附表二編號3至5）所
    示之各次詐欺取財犯行，爰依現行刑法第31條第1項但書規
    定，減輕其刑。至不具公務員身分之被告丙○○、丁○○2
    人，與具公務員身分之被告乙○○分別共同實施如事實一及
    事實二之(一)所示之兩件連續詐欺取財犯行；及不具公務員身
    分之被告甲○○與具公務員身分之被告乙○○，共同實施如
    事實二之(二)所示之連續詐欺取財犯行，因各該犯行之時間均
    在現行刑法施行以前，本於一體性適用結果，應適用修正前
    刑法第31條第1項之規定論處，如前所述，是則不具公務員
    身分之被告丙○○、丁○○、甲○○3人此部分所為，即無
    法依現行刑法第31條第1項但書之規定，減輕其刑，併此敘
    明。
  (五)另按貪污治罪條例第8條第2項前段規定：犯第4至6條之罪，
    在偵查中自白，如有所得並自動繳交全部所得財物者，減輕
    其刑。而所謂「如有所得」，係針對「個別」被告之犯罪所
    得，與同條例第10條「犯第4條至第6條之罪者，其所得財物
    ，應予追繳」之連帶追繳共犯所得無涉（最高法院93年度台
    上字第602號判決意旨參照）。查被告乙○○、丙○○、丁○○、甲○○4人於偵查中均自白犯行，並均已自動繳交其
    個人之全部犯罪所得（見調查站卷五第1705頁之乙○○繳交
    支票、第1710頁之丙○○繳交支票、第1760頁之甲○○繳交
    支票及原審卷三第265頁之丁○○繳交收據），且被告乙○○、丙○○、丁○○3人於95年11月22日到案時，除自白己
    身犯行外，並供出其他2人所涉犯罪情節，因而查獲其他2人
    之犯行；被告甲○○於96年1月30日到案時，除自白己身犯
    行外，亦供出被告乙○○所涉如附表三編號1至5所示犯行之
    犯罪情節，因而查獲被告乙○○此部分犯行，故被告4人上
    開行為，依照前開說明，已合乎貪污治罪條例第8條第2項後
    段之減輕其刑之規定（該條於95年5月30日雖有修正，然僅
    係將條文中「查獲其他共犯」之用語，明確修正為「查獲其
    他正犯或共犯」，以釐清原條文中之「共犯」是否包含共同
    正犯之疑義，僅屬用語之修正，不涉及法律適用範圍之變更
    ，無新舊法之比較適用，應逕引用裁判時法之規定，附此敘
    明），且因該條項後段同時有「或免除其刑」之規定，故依
    刑法第66條後段規定及檢察官之聲請（見原審卷四第253頁
    ），對被告4人所涉前揭事實一二三犯行，各減輕其刑至3分
    之2。另審酌被告乙○○、丙○○、丁○○3人犯案期間甚長
    、被告甲○○除自身擔任人頭外，亦介紹其他人頭犯案，藉
    以賺取介紹費，所生危害非屬輕微，自不宜免除其刑，附此
    敘明。
  (六)又按刑法第59條規定，犯罪之情狀可憫恕者，得酌量減輕其
    刑，而同法第57條規定，科刑時應審酌一切情狀，二者適用
    上固有區別，惟所謂「犯罪情狀」與「一切情狀」，並非有
    截然不同之領域，於裁判上酌減其刑時，應就犯罪一切情狀
    ，包括57條所列舉之10款事項，予以全盤考量，審酌其犯罪
    有無可憫恕之事由（即判例所稱有特殊之原因與環境等等，
    在客觀上足以引起一般同情，以及宣告法定最低度刑，是否
    猶嫌過重）以為判斷。故適用第59條酌量減輕其刑時，並不
    排除第57條所列舉10款事由之審酌（最高法院70年5月16日7
    0年度第6次刑事庭會議決議參照）。查被告乙○○之素行良
    好，因貪念即勾結殯葬業者，長期詐領遷葬補助費，其行為
    固不足取，然其僅係基層公務員，其所為之審查及決定，尚
    須上呈長官審核，是其能長期、積少成多地詐領合計高達4
    百多萬元（其個人所得約1百多萬元）款項，衡情應係其上
    級長期督導不周所致，才會讓被告乙○○有可趁之機，不得
    以其不法所得非少，即認其惡性及犯罪情節重大；被告丙○○前於75、78年間雖曾有竊盜及施用毒品前科，然之後除了
    本案犯行外，並未涉犯他案，素行尚可，係因貪慾才與被告
    乙○○共同犯下本件重罪，然其係詐領無主墳之遷葬費用，
    並非讓應領遷葬費用之人無法領取，惡性非大；被告丁○○
    無任何前科，素行良好，其係因受僱於被告丙○○而聽命行
    事，並取得報酬，雖屬不該，然其並非居於主導地位，惡性
    非大；被告甲○○所為本案犯行之犯罪時間不長、所得非鉅
    （僅20餘萬元），犯罪情節應非重大。且被告乙○○、丙○○、丁○○、甲○○4人於偵查中均自白犯行，積極配合檢
    調辦案，使案情明朗，除了查獲自己以外之其他共同正犯外
    ，因而查獲本案其他被告，渠4人並自動繳交其個人之全部
    犯罪所得（已如前述），彌補政府之損害，於原審審理中又
    依檢察官所請，分別捐款80萬元、1百萬元、30萬元、20萬
    元（見原審卷四第257、263、267、146頁匯款執據），足認
    渠4人犯後悔悟心，昭然可見。再衡酌被告丙○○現因腎癌
    切除腎臟，並罹患右側肋膜炎、被告丁○○患有糖尿病、被
    告甲○○則尚有老母、妻兒靠其扶養等情，本院認依一般社
    會之客觀觀察，如對被告4人科以前述減輕其刑後之最低度
    刑，相對於其犯罪情節及犯罪情狀猶嫌過重，情堪憫恕，爰
    各罪均依刑法第59條規定減輕其刑。
  (七)再者，被告乙○○、丙○○、丁○○3人共同所為如事實一
    （即附表一）所示之連續利用職務機會詐取財物犯行；及被
    告乙○○、丙○○、丁○○、甲○○4人分別共同所為如事
    實二（即附表二編號1至2、附表三）所示之連續利用職務機
    會詐取財物犯行（附表二編號1至2及附表三編號6至20係被
    告乙○○、丙○○、丁○○3人共同所為；附表三編號1至5
    係被告乙○○、甲○○2人共同所為），並應依刑法第71條
    之規定分別先加後遞減之。被告乙○○、丙○○、丁○○3
    人共同所為如事實三（即附表二編號3至5）所示之各次利用
    職務機會詐取財物犯行，則應依刑法第70條規定遞減之。
  (八)至被告乙○○95年12月7日調查站筆錄雖記載其就第八公墓
    遷葬補助費情事，前來自首（見96年度偵字第5964號卷第73
    頁）等情，然查，被告乙○○所涉附表二編號1、2所示詐取
    第八公墓遷葬補助費犯行，與其所涉附表三所示詐取二等七
    號公墓遷葬補助費犯行間有修正前連續犯之裁判上一罪關係
    ，已如前述，且被告乙○○於上開95年12月7日調查站筆錄
    亦坦白陳稱：「我前次因二等七號道路墳墓遷葬涉嫌詐領遷
    葬補償費，遭貴站偵辦，另我於94、95年間亦承辦台南市安
    南區第八公墓墳墓遷葬，亦有偽造亡者名義，虛增遷葬墳墓
    數額，詐領遷葬補償費情事，故主動前來貴站自首」等語無
    訛（見同前偵卷第73頁），準此，被告乙○○自首此部分犯
    行前，所涉犯之附表三詐取二等七號遷葬補助費犯行既已遭
    發覺，即非自首，更無自首效力及於全部犯罪之問題（最高
    法院73年度第2次刑事庭會議決議參照）。又被告95年12月7
    日至調查站自白其涉犯之附表二編號3至5犯行前，同案被告
    曾信雄、蘇明堂、郭龍祥、陳炎川已經分別於95年11月15日
    及同年12月4日、12月5日到案陳明案情（見95年度偵字第16
    984號卷第29至37頁），調查站人員依卷附資料，已知悉被
    告乙○○涉案情事，亦難認被告乙○○此部分自白符合自首
    之規定，自無法援引貪污治罪條例第8條第1項之規定減免除
    其刑，併此敘明。
四、撤銷原判決之理由：
  (一)原審以被告4人罪證明確，因予論罪科刑，固非無見。惟查
    ：1.原判決理由四之(六)說明被告等4人於偵查中自白，並自
    動繳交全部所得財物，而依貪污治罪條例第8條第2項規定減
    輕其刑等語，惟犯罪事實中則均未予記載，自有事實與理由
    未合之處。2.又判決理由四之(七)說明被告乙○○、丙○○、
    丁○○三人共同所為如事實一二之犯行應依刑法第71條第2
    項之規定，先依減輕較少之數減輕之（即先依刑法第59條規
    定減輕其刑，再按貪污治罪條例第8條第2項後段及刑法第66
    條後段規定減輕其刑）；被告乙○○、丙○○、丁○○三人
    共同所為如事實三之犯行，則應依刑法第71條第2項之規定
    ，先依減輕較少之數減輕之，被告乙○○部分，應分別先依
    第59條規定減輕其刑後，再按貪污治罪條例第8條第2項後段
    及刑法第66條後段規定遞減輕其刑；被告丙○○、丁○○2
    人部分，應分別先依刑法第31條第1項但書、第59條規定遞
    減輕其刑，再按貪污治罪條例第8條第2項後段及刑法第66條
    後段規定遞減輕其刑等語。惟刑法第59條乃係指有其他減輕
    事由減輕其刑後，科以最低度刑仍嫌過重者，而其犯罪之情
    狀顯可憫恕者，始得再酌減其刑，因此，自應先依貪污治罪
    條例第8條第2項後段及刑法第66條後段規定遞減輕其刑；或
    依刑法第31條第1項但書、再按貪污治罪條例第8條第2項後
    段及刑法第66條後段規定遞減輕其刑後，再分別依刑法第59
    條規定酌減其刑，故原判決此部分之說明與法未合，自有未
    洽。3.再按本罪法定最低度刑為有期徒刑七年，原審依刑法
    第31條第1項但書、貪污治罪條例第8條第2項後段及刑法第
    66條後段規定遞減輕其刑後即可減至有期徒刑一年二月，原
    審既諭知被告丙○○、丁○○2人共同所為如事實三（即附
    表二編號3至5）之犯行部分，各處以有期徒刑一年二月，殊
    無引用刑法第59條之餘地（最高法院61年度1781號判例參照
    ），故原審此部分之量刑亦有未洽。是檢察官上訴意旨認附
    表二編號1、2所示之2次詐取第八公墓遷葬補助費犯行（即
    事實二之(一)之1.），與被告等人所為如附表三編號1至20 所
    示之先後多次詐取二等七號公墓墳墓遷葬補助費犯行（即事
    實二之(二)及二之(一)之2.）間，應為數罪併罰；又被告乙○○
    之辯護人上訴主張被告等共同所涉犯如附表一所示之詐取第
    一公墓遷葬補助費與附表二、三所示之詐取第八公墓、二等
    七號公墓遷葬補助費犯行間均有概括犯意存在只成立一個連
    續犯云云，因而指摘原判決不當，雖均無理由，然原判決既
    有上開可議之處，即屬無可維持，自應由本院予以撤銷改判
    。
  (二)爰審酌：
  1.被告乙○○不知廉潔自持、貪得無厭，被告丙○○、丁○○
    、甲○○3人，則不思循序蹈距，但求圖利，鑄犯大錯，並
    參酌渠等犯罪所得財物數額、犯罪手段、犯罪期間、角色分
    擔、智識程度、生活狀況及渠等犯後已全數繳交其個人全部
    犯罪所得，盡力彌補所造成之損害，堪認犯罪後知所悔悟等
    一切情狀，對被告乙○○、丙○○、丁○○、甲○○4人所
    涉犯之各該犯行，分別量處如判決主文第二至五項所示之刑
    ，並依貪污治罪條例第17條、修正前、後刑法第37條第2項
    之規定，均宣告褫奪公權各如判決主文二至五項所示（事實
    一及事實二之犯行，應依修正前刑法第37條第2項規定，宣
    告褫奪公權之期間；事實三部分之犯行，則應依修正後刑法
    第37條第2項規定，宣告褫奪公權之期間）。又被告乙○○
    所為如事實一（即附表一）及三（即附表二編號3至5）所示
    之該3次利用職務機會詐取財物犯行之犯罪時間均在96年4月
    24日以前，且均受一年六月以下有期徒刑之宣告；被告丙○○所為如事實一（即附表一）及三（即附表二編號3至5）所
    示之該3次利用職務機會詐取財物犯行之犯罪時間均在96年4
    月24日以前，且均受一年六月以下有期徒刑之宣告；被告丁○○所為如事實一（即附表一）、二之(一)（即附表二編號1
    、2及附表三編號6至20）及三（即附表二編號3至5）所示之
    該3次利用職務機會詐取財物犯行之犯罪時間均在96年4月24
    日以前，且均受一年六月以下有期徒刑之宣告；被告甲○○
    如事實二之(二)（即附表三編號1至5）所示之連續利用職務機
    會詐取財物犯行之犯罪時間在96年4月24日以前，且受一年
    六月以下有期徒刑之宣告，爰依中華民國96年罪犯減刑條例
    第2條第1項第3款、第14條規定，就被告乙○○、丙○○、
    丁○○、甲○○上開各犯行，併減其刑期2分之1，及所宣告
    之褫奪公權亦減其2分之1（惟期間不得少於1年）。再被告
    乙○○、丙○○、丁○○3人被判處之上開5罪，其中2罪（
    被告乙○○部分係事實一及事實二所示之2罪；被告丙○○
    、丁○○部分，係事實一及事實二之(一)所示之2罪）之犯罪
    時間在新法施行前，則定渠3人上開5罪之應執行刑時，仍有
    新舊法之比較適用（最高法院95年第8次刑事庭會議決議內
    容參照），故本件被告乙○○、丙○○、丁○○3人所處之
    上開5罪，應適用修正前刑法第51條第5款之規定，分別定其
    應執行之刑。而被告乙○○、丙○○、丁○○3人上開5罪所
    宣告之各褫奪公權，則僅就其中最長期間執行之（刑法第51
    條第8款之規定並未修正）。
  2.被告乙○○、丁○○、甲○○3人前均未曾因故意犯罪受有
    期徒刑以上刑之宣告；被告丙○○前於75、78年間雖曾分別
    因竊盜、施用毒品案件，分別經法院判處有期徒刑一年、四
    年六月確定，惟其於83年3月12日上開案件執行完畢後，5年
    以內均未曾因故意犯罪受有期徒刑以上刑之宣告等情，有卷
    附臺灣高等法院被告前案紀錄表4份可稽，且被告乙○○、
    丙○○、丁○○、甲○○4人係因一時貪念，誤蹈法網，並
    非惡性重大之人，犯後坦承全部犯行，除均已將不法所得全
    數繳回臺南市政府外，並分別捐款80萬、1百萬元、30萬元
    、20萬元給檢察官指定之公益團體（見原審卷四第253、257
    、263、267、146頁匯款執據），堪認被告乙○○、丙○○
    、丁○○、甲○○4人均有具體悔過之意，渠4人經此偵審程
    序，當知警惕，信無再犯之虞，本院因認對被告乙○○、丙○○、丁○○、甲○○4人所宣告之刑，以暫不執行為適當
    ，爰併分別宣告緩刑五年、五年、四年、二年，以啟自新。
    又緩刑之宣告，依最高法院95年第8次刑事庭會議決議，應
    逕適用裁判時法，爰審酌被告乙○○、丙○○、丁○○3人
    所涉犯罪時間甚長、犯罪所得各達1,003,000元、1,525,000
    元、551,000元，均多於渠3人前開捐款金額（渠3人繳回犯
    罪所得係渠3人得以減輕其刑之事由，尚難認已彌補全部損
    害）等情，併依刑法第74條第2項第4款規定，命被告乙○○
    、丙○○、丁○○3人應分別向公庫支付80萬元、50萬元、
    40萬元。另緩刑之宣告既應適用裁判時法，則有關緩刑之效
    力是否及於褫奪公權等從刑之規定，如有增訂或變更者，當
    以裁判時之法律規定為準，並無比較新舊法適用或發生基於
    統一性、整體性原則一體適用之問題（最高法院98年度台上
    字第1600號、97年度台上字第586號裁判意旨參照），則依
    刑法第74條第5項規定，緩刑之效力應不及於褫奪公權之宣
    告，併予敘明。
  3.按犯貪污治罪條例第4條至第6條之罪者，其所得財物，應予
    追繳，並依其情節分別沒收或發還被害人。前項財物之全部
    或一部無法追繳時，應追徵其價額，或以其財產抵償之，同
    條例第10條第1項、第2項分別定有明文；但如已將所得財物
    返還被害人，即不得追繳發還被害人，或以其財產抵償之。
    又共同正犯之犯罪所得，因係合併計算，且於全部或一部無
    法追繳時，應追徵其價額，或以其財產抵償之，為避免執行
    時發生重複追繳情形，故各共同正犯之間係採連帶追繳主義
    ，於裁判時諭知連帶追繳，不得就全體共同正犯之總所得，
    對各該共同正犯分別重複諭知追繳；此與罰金刑應分別諭知
    、分別執行者不同（最高法院98年度台上字第421號、95年
    度台上字第6588號判決意旨參照）。是以各該共同正犯分別
    諭知連帶追繳之所得財物，為避免執行時發生重複追繳情形
    ，應以其個人所得財物諭知連帶追繳，倘被告個人所得財物
    ，已返還被害人者，即不能更向被告追繳，再次發還，否則
    被害人即發生重複受領之情事。查被告乙○○、丙○○、丁○○、甲○○4人均已自動繳交其個人之全部犯罪所得（見
    調查站卷五第1705頁之乙○○繳交支票、第1710頁之丙○○
    繳交支票、第1760頁之甲○○繳交支票及原審卷三第265頁
    之丁○○繳交收據），被告乙○○、丙○○、甲○○所繳交
    之支票，並經臺南市政府收訖在案，有臺南市政府96年3月5
    日南市地權字第09600176160號函可按（見調查站卷五第179
    7頁），依上開說明，自無庸再諭知追繳發還被害人或以其
    財產抵償之。
五、據上論斷，應依刑事訴訟法第369條第1項前段、第364條、
    第299條第1項前段，貪污治罪條例第2條、第3條、第5條第1
    項第2款、第8條第2項後段、第17條，刑法第2條第1項前段
    、第28條、第31條第1項、第51條第8款、第37條第2項、第
    59條、第74條第1項第1、2款、第74條第2項第4款、修正前
    刑法第28條、修正前刑法第31條第1項、修正前刑法第56條
    、修正前刑法第51條第5款、修正前刑法第37條第2項，中華
    民國九十六年罪犯減刑條例第2條第1項第3款、第4條、第7
    條、第10條第1項、第11條、第14條，判決如主文。
本案經檢察官郭珍妮到庭執行職務。
中    華    民    國    98    年    10    月    19    日
                  刑事第四庭    審判長法  官  吳志誠
                                      法  官  吳森豐
                                      法  官  彭喜有
以上正本證明與原本無異。
如不服本判決應於收受送達後10日內向本院提出上訴書狀，其未
敘述上訴理由者，並得於提起上訴後10日內向本院補提理由書（
均須按他造當事人之人數附繕本）「切勿逕送上級法院」。
                                      書記官  黃子起
中    華    民    國    98    年    11    月    19    日
附錄本案論罪科刑法條全文:
貪污治罪條例第5條第1項：
有下列行為之一者，處7年以上有期徒刑，得併科新台幣6千萬元
以下罰金：
一  意圖得利，擅提或截留公款或違背法令收募稅捐或公債者。
二  利用職務上之機會，詐取財物者。
三  對於職務上之行為，要求、期約或收受賄賂或其他不正利益
    者。前項第1款及第2款之未遂犯罰之。
貪污治罪條例第8條第2項：
犯第4條至第6條之罪，在偵查中自白，如有所得並自動繳交全部
所得財物者，減輕其刑；因而查獲其他正犯或共犯者，減輕或免
除其刑。
貪污治罪條例第17條：
犯本條例之罪，宣告有期徒刑以上之刑者，並宣告褫奪公權。
附表一：（第一公墓）
┌──┬───┬──────┬──────┬─────┬────────┐
│編號│認領人│ 冒稱之先人 │ 提出申請之 │詐領之遷葬│乙○○、丙○○、│
│    │      │ 姓名及墓號 │ 遷葬日期   │補助費    │丁○○分得之金額│
├──┼───┼──────┼──────┼─────┼────────┤
│ 1  │蔡振祥│235蔡清     │92年6月2日  │7萬5千元  │乙○○分得2萬元 │
│    │（通緝├──────┼──────┼─────┤丙○○分得2萬元 │
│    │中）  │236蔡王注意 │92年6月2日  │7萬5千元  │丁○○未分得款項│
├──┼───┼──────┼──────┼─────┼────────┤
│ 2  │吳政隆│230吳丁座   │92年6月2日  │7萬5千元  │乙○○分得2萬元 │
│    │      ├──────┼──────┼─────┤丙○○分得2萬元 │
│    │      │231吳周進金 │92年6月2日  │7萬5千元  │丁○○未分得款項│
├──┼───┼──────┼──────┼─────┼────────┤
│ 3  │楊淑鈞│385楊盆     │93年2月26日 │7萬5千元  │乙○○分得3萬元 │
│    │(申請 ├──────┼──────┼─────┤丙○○分得9萬5千│
│    │名義人│386楊水川   │93年2月26日 │7萬5千元  │元              │
│    │為其子├──────┼──────┼─────┤丁○○未分得款項│
│    │蔡政倫│387楊杜客婆 │93年2月26日 │7萬5千元  │                │
│    │)     │            │            │          │                │
├──┼───┼──────┼──────┼─────┼────────┤
│ 4  │趙祝勝│392趙祝旺   │93年2月27日 │7萬5千元  │乙○○分得10萬元│
│    │      ├──────┼──────┼─────┤丙○○分得22萬5 │
│    │      │393趙定罩   │93年2月27日 │7萬5千元  │千元            │
│    │      ├──────┼──────┼─────┤丁○○未分得款項│
│    │      │394趙林已妹 │93年2月27日 │7萬5千元  │                │
│    │      ├──────┼──────┼─────┤                │
│    │      │395趙馬二   │93年2月27日 │7萬5千元  │                │
│    │      ├──────┼──────┼─────┤                │
│    │      │396趙陳招治 │93年2月27日 │7萬5千元  │                │
├──┼───┼──────┼──────┼─────┼────────┤
│ 5  │鄭進興│388鄭套     │93年2月26日 │7萬5千元  │乙○○分得3萬元 │
│    │(申請 ├──────┼──────┼─────┤丙○○未分得款項│
│    │名義人│389鄭添德   │93年2月26日 │7萬5千元  │丁○○分得16萬5 │
│    │為其子├──────┼──────┼─────┤千元            │
│    │鄭欽文│390鄭賴葉   │93年2月26日 │7萬5千元  │                │
│    │)     │            │            │          │                │
├──┼───┼──────┼──────┼─────┼────────┤
│ 6  │黃麗紅│383江氏員   │93年2月26日 │7萬5千元  │乙○○分得1萬元 │
│    │      │            │            │          │丙○○未分得款項│
│    │      │            │            │          │丁○○分得6萬5千│
│    │      │            │            │          │元              │
├──┴───┴──────┴──────┴─────┴────────┤
│備註：以上合計乙○○分得21萬元、丙○○分得26萬元、丁○○分得23萬元（渠│
│      三人均已分別繳回所得款項）。                                    │
└───────────────────────────────────┘
附表二：（第八公墓）
┌──┬───┬──────┬──────┬─────┬────────┐
│編號│行為人│ 冒稱之先人 │ 提出申請之 │詐領之遷葬│乙○○、丙○○、│
│    │      │ 姓名及墓號 │ 遷葬日期   │補助費    │丁○○分得之金額│
├──┼───┼──────┼──────┼─────┼────────┤
│ 1  │何金海│140何氏金   │95年5月5日  │3萬5千元  │乙○○分得5萬4千│
│    │（認領├──────┼──────┼─────┤元              │
│    │人）、│141何金益   │95年5月5日  │3萬5千元  │丙○○分得9萬元 │
│    │丁○○├──────┼──────┼─────┤丁○○分得3萬6千│
│    │、陳瑞│142何氏西   │95年5月5日  │3萬5千元  │元              │
│    │能    ├──────┼──────┼─────┤                │
│    │      │143何天賀   │95年5月5日  │3萬5千元  │                │
│    │      ├──────┼──────┼─────┤                │
│    │      │144何吳張   │95年5月5日  │3萬5千元  │                │
│    │      ├──────┼──────┼─────┤                │
│    │      │145何火盆   │95年5月5日  │3萬5千元  │                │
├──┼───┼──────┼──────┼─────┼────────┤
│ 2  │徐鳳隆│134黃未     │95年2月23日 │3萬5千元  │乙○○分得5萬4  │
│    │（認領├──────┼──────┼─────┤千元            │
│    │人，通│135徐大松   │95年2月23日 │3萬5千元  │丙○○分得9萬元 │
│    │緝中）├──────┼──────┼─────┤丁○○分得2萬1千│
│    │、陳榮│136徐清波   │95年2月23日 │3萬5千元  │元              │
│    │福（介├──────┼──────┼─────┤                │
│    │紹人）│137徐楊氏   │95年2月23日 │3萬5千元  │                │
│    │、陳蕎├──────┼──────┼─────┤                │
│    │富、陳│138黃何順   │95年2月23日 │3萬5千元  │                │
│    │瑞能  ├──────┼──────┼─────┤                │
│    │      │139黃蔭     │95年2月23日 │3萬5千元  │                │
├──┼───┼──────┼──────┼─────┼────────┤
│ 3  │蘇明堂│158蘇周     │95年7月13日 │3萬5千元  │乙○○分得3萬6  │
│    │（認領├──────┼──────┼─────┤千元            │
│    │人）、│159蘇林什年 │95年7月13日 │3萬5千元  │丙○○分得6萬元 │
│    │曾信雄├──────┼──────┼─────┤丁○○分得2萬元 │
│    │（介紹│160蘇仁     │95年7月13日 │3萬5千元  │                │
│    │人）、├──────┼──────┼─────┤                │
│    │丁○○│161蘇郭氏好 │95年7月13日 │3萬5千元  │                │
│    │、陳瑞│            │            │          │                │
│    │能    │            │            │          │                │
│    │      │            │            │          │                │
│    │      │            │            │          │                │
│    │      │            │            │          │                │
├──┼───┼──────┼──────┼─────┼────────┤
│ 4  │郭龍祥│162郭清連   │95年7月13日 │3萬5千元  │乙○○分得4萬5千│
│    │（認領├──────┼──────┼─────┤元              │
│    │人）、│163郭池     │95年7月13日 │3萬5千元  │丙○○分得7萬5千│
│    │曾信雄├──────┼──────┼─────┤元              │
│    │（介紹│164郭張網   │95年7月13日 │3萬5千元  │丁○○分得2萬5千│
│    │人）、├──────┼──────┼─────┤元              │
│    │丁○○│165郭芋頭   │95年7月13日 │3萬5千元  │                │
│    │、陳瑞├──────┼──────┼─────┤                │
│    │能    │166郭潘栮   │95年7月13日 │3萬5千元  │                │
│    │      │            │            │          │                │
│    │      │            │            │          │                │
├──┼───┼──────┼──────┼─────┼────────┤
│ 5  │陳炎川│167陳祈蟬   │95年7月13日 │3萬5千元  │乙○○分得3萬6千│
│    │（認領├──────┼──────┼─────┤元              │
│    │人）、│168陳郭珠   │95年7月13日 │3萬5千元  │丙○○分得6萬元 │
│    │曾信雄├──────┼──────┼─────┤丁○○分得2萬元 │
│    │（介紹│169林氏柳   │95年7月13日 │3萬5千元  │                │
│    │人）、├──────┼──────┼─────┤                │
│    │丁○○│170陳芳典   │95年7月13日 │3萬5千元  │                │
│    │、陳瑞│            │            │          │                │
│    │能    │            │            │          │                │
│    │      │            │            │          │                │
│    │      │            │            │          │                │
├──┴───┴──────┴──────┴─────┴────────┤
│備註：以上合計乙○○分得22萬5千元、丙○○分得37萬5千元、丁○○分得12萬│
│      2千元（渠三人均已分別繳回所得款項）。                           │
└───────────────────────────────────┘
附表三：（2等7號公墓）
┌──┬───┬──────┬──────┬─────┬────────┐
│編號│行為人│ 冒稱之先人 │ 認領日期   │詐領之遷葬│乙○○、丙○○、│
│    │      │ 姓名及墓號 │            │補助費及撥│丁○○、甲○○分│
│    │      │            │            │款日期    │得之金額        │
├──┼───┼──────┼──────┼─────┼────────┤
│ 1  │甲○○│293吳李礅   │95年4月23日 │4萬元     │甲○○分得15萬5 │
│    │（與洪│            │            │95年5月3日│千元            │
│    │啟棠有├──────┼──────┼─────┤乙○○未分得款項│
│    │犯意聯│294吳賢     │95年4月23日 │3萬5千元  │（此部分與丙○○│
│    │絡）  │            │            │95年5月3日│、丁○○二人無關│
│    │      ├──────┼──────┼─────┤）              │
│    │      │295吳吉     │95年4月23日 │4萬元     │                │
│    │      │            │            │95年5月3日│                │
│    │      ├──────┼──────┼─────┤                │
│    │      │296吳蓮魚   │95年4月23日 │4萬元     │                │
│    │      │            │            │95年5月3日│                │
├──┼───┼──────┼──────┼─────┼────────┤
│ 2  │蔡易強│321黃葉仙河 │95年5月8日  │3萬5千元  │乙○○分得2萬元 │
│    │（認領│            │            │95年5月16 │甲○○分得1萬元 │
│    │人）、│            │            │日        │（此部分與丙○○│
│    │甲○○│            │            │          │、丁○○二人無關│
│    │      ├──────┼──────┼─────┤）              │
│    │      │322黃報     │95年5月8日  │3萬5千元  │                │
│    │      │            │            │95年5月16 │                │
│    │      │            │            │日        │                │
├──┼───┼──────┼──────┼─────┼────────┤
│ 3  │黃南忠│309黃壽祿   │95年5月5日  │4萬元     │乙○○分得4萬元 │
│    │（認領│            │            │95年5月17 │甲○○分得4萬元 │
│    │人）、│            │            │日        │（此部分與丙○○│
│    │甲○○├──────┼──────┼─────┤、丁○○二人無關│
│    │      │310黃海鱱   │95年5月5日  │4萬元     │）              │
│    │      │            │            │95年5月17 │                │
│    │      │            │            │日        │                │
│    │      ├──────┼──────┼─────┤                │
│    │      │311黃郭喬   │95年5月5日  │4萬5千元  │                │
│    │      │            │            │95年5月17 │                │
│    │      │            │            │日        │                │
│    │      ├──────┼──────┼─────┤                │
│    │      │312黃水   │95年5月5日  │3萬5千元  │                │
│    │      │            │            │95年5月17 │                │
│    │      │            │            │日        │                │
├──┼───┼──────┼──────┼─────┼────────┤
│ 4  │呂元成│338薛純     │95年5月17日 │4萬5千元  │乙○○分得2萬元 │
│    │（認領│            │            │95年6月1日│甲○○分得4萬元 │
│    │人）、│            │            │          │（此部分與丙○○│
│    │甲○○│            │            │          │、丁○○二人無關│
│    │      │            │            │          │）              │
│    │      ├──────┼──────┼─────┤                │
│    │      │339薛杜環   │95年5月17日 │4萬5千元  │                │
│    │      │            │            │95年6月1日│                │
├──┼───┼──────┼──────┼─────┼────────┤
│ 5  │陳智勇│327陳蔡金   │95年5月11日 │4萬5千元  │乙○○分得2萬元 │
│    │（認領│            │            │95年5月26 │甲○○分得1萬元 │
│    │人）、│            │            │日        │（此部分與丙○○│
│    │甲○○│            │            │          │、丁○○二人無關│
│    │      │            │            │          │）              │
│    │      ├──────┼──────┼─────┤                │
│    │      │328陳川龍   │95年5月5日  │3萬5千元  │                │
│    │      │            │            │95年5月26 │                │
│    │      │            │            │日        │                │
├──┼───┼──────┼──────┼─────┼────────┤
│ 6  │黃建國│216黃     │95年3月13日 │3萬5千元  │乙○○分得9萬元 │
│    │（認領│            │            │95年3月24 │丙○○分得16萬元│
│    │人）、│            │            │日        │丁○○分得2萬元 │
│    │丙○○├──────┼──────┼─────┤（此部分與甲○○│
│    │、陳蕎│218黃氏耳   │95年3月13日 │3萬5千元  │無關）          │
│    │富    │            │            │95年3月24 │                │
│    │      │            │            │日        │                │
│    │      ├──────┼──────┼─────┤                │
│    │      │223黃魏格   │95年3月13日 │3萬5千元  │                │
│    │      │            │            │95年3月24 │                │
│    │      │            │            │日        │                │
│    │      ├──────┼──────┼─────┤                │
│    │      │224黃六畜   │95年3月13日 │3萬5千元  │                │
│    │      │            │            │95年3月24 │                │
│    │      │            │            │日        │                │
│    │      ├──────┼──────┼─────┤                │
│    │      │232黃境元   │95年3月13日 │3萬5千元  │                │
│    │      │            │            │95年3月24 │                │
│    │      │            │            │日        │                │
│    │      ├──────┼──────┼─────┤                │
│    │      │238黃金全   │95年3月13日 │3萬5千元  │                │
│    │      │            │            │95年3月24 │                │
│    │      │            │            │日        │                │
│    │      ├──────┼──────┼─────┤                │
│    │      │241黃乾     │95年3月13日 │3萬5千元  │                │
│    │      │            │            │95年3月24 │                │
│    │      │            │            │日        │                │
│    │      ├──────┼──────┼─────┤                │
│    │      │242黃及     │95年3月13日 │3萬5千元  │                │
│    │      │            │            │95年3月24 │                │
│    │      │            │            │日        │                │
│    │      ├──────┼──────┼─────┤                │
│    │      │243吳氏烏格 │95年3月13日 │3萬5千元  │                │
│    │      │            │            │95年3月24 │                │
│    │      │            │            │日        │                │
│    │      ├──────┼──────┼─────┤                │
│    │      │249黃鹿     │95年3月13日 │3萬5千元  │                │
│    │      │            │            │95年3月24 │                │
│    │      │            │            │日        │                │
├──┼───┼──────┼──────┼─────┼────────┤
│ 7  │郭志寶│288郭富     │95年5月11日 │3萬5千元  │乙○○分得4萬5千│
│    │（認領│            │            │95年5月30 │元              │
│    │人名義│            │            │日        │丙○○分得7萬5千│
│    │為其子├──────┼──────┼─────┤元              │
│    │郭忠豪│298郭良興   │95年5月11日 │3萬5千元  │丁○○分得1萬7千│
│    │）、黃│            │            │95年5月30 │5百元           │
│    │建國（│            │            │日        │（此部分與甲○○│
│    │介紹人├──────┼──────┼─────┤無關）          │
│    │）、陳│299郭萬枝   │95年5月11日 │3萬5千元  │                │
│    │瑞能、│            │            │95年5月30 │                │
│    │丁○○│            │            │日        │                │
│    │      ├──────┼──────┼─────┤                │
│    │      │300郭芽     │95年5月11日 │3萬5千元  │                │
│    │      │            │            │95年5月30 │                │
│    │      │            │            │日        │                │
│    │      ├──────┼──────┼─────┤                │
│    │      │301郭陳菊   │95年5月11日 │3萬5千元  │                │
│    │      │            │            │95年5月30 │                │
│    │      │            │            │日        │                │
├──┼───┼──────┼──────┼─────┼────────┤
│ 8  │王美蓉│217陳氏   │95年5月11日 │3萬5千元  │乙○○分得4萬5千│
│    │（認領│            │            │95年5月26 │元              │
│    │人）、│            │            │日        │丙○○分得7萬5千│
│    │黃建國├──────┼──────┼─────┤元              │
│    │（介紹│219王福成   │95年5月11日 │3萬5千元  │丁○○分得1萬7千│
│    │人）、│            │            │95年5月26 │5百元           │
│    │丙○○│            │            │日        │（此部分與甲○○│
│    │、陳蕎├──────┼──────┼─────┤無關）          │
│    │富    │220王黃赤   │95年5月11日 │3萬5千元  │                │
│    │      │            │            │95年5月26 │                │
│    │      │            │            │日        │                │
│    │      ├──────┼──────┼─────┤                │
│    │      │221王鴛     │95年5月11日 │3萬5千元  │                │
│    │      │            │            │95年5月26 │                │
│    │      │            │            │日        │                │
│    │      ├──────┼──────┼─────┤                │
│    │      │222王文生   │95年5月11日 │3萬5千元  │                │
│    │      │            │            │95年5月26 │                │
│    │      │            │            │日        │                │
├──┼───┼──────┼──────┼─────┼────────┤
│ 9  │蔡啟廷│333蔡張妲   │95年5月17日 │3萬5千元  │乙○○分得4萬5千│
│    │（認領│            │            │95年5月30 │元              │
│    │人）、│            │            │日        │丙○○分得7萬5千│
│    │黃建國├──────┼──────┼─────┤元              │
│    │（介紹│334蔡高   │95年5月17日 │3萬5千元  │丁○○分得1萬7千│
│    │人）、│            │            │95年5月30 │5百元           │
│    │丙○○│            │            │日        │（此部分與甲○○│
│    │、陳蕎├──────┼──────┼─────┤無關）          │
│    │富    │335蔡力     │95年5月17日 │3萬5千元  │                │
│    │      │            │            │95年5月30 │                │
│    │      │            │            │日        │                │
│    │      ├──────┼──────┼─────┤                │
│    │      │336蔡閩     │95年5月17日 │3萬5千元  │                │
│    │      │            │            │95年5月30 │                │
│    │      │            │            │日        │                │
│    │      ├──────┼──────┼─────┤                │
│    │      │337蔡通     │95年5月17日 │3萬5千元  │                │
│    │      │            │            │95年5月30 │                │
│    │      │            │            │日        │                │
├──┼───┼──────┼──────┼─────┼────────┤
│ 10 │曾信雄│235曾嘉全   │95年5月5日  │3萬5千元  │乙○○分得4萬5千│
│    │（認領│            │            │95年5月17 │元              │
│    │人）、│            │            │日        │丙○○分得7萬5千│
│    │丙○○├──────┼──────┼─────┤元              │
│    │、陳蕎│236曾李鴦   │95年5月5日  │3萬5千元  │丁○○分得2萬5千│
│    │富    │            │            │95年5月17 │元              │
│    │      │            │            │日        │（此部分與甲○○│
│    │      ├──────┼──────┼─────┤無關）          │
│    │      │237曾松     │95年5月5日  │3萬5千元  │                │
│    │      │            │            │95年5月17 │                │
│    │      │            │            │日        │                │
│    │      ├──────┼──────┼─────┤                │
│    │      │240曾林愛   │95年5月5日  │3萬5千元  │                │
│    │      │            │            │95年5月17 │                │
│    │      │            │            │日        │                │
│    │      ├──────┼──────┼─────┤                │
│    │      │313曾烏粿   │95年5月5日  │3萬5千元  │                │
│    │      │            │            │95年5月17 │                │
│    │      │            │            │日        │                │
├──┼───┼──────┼──────┼─────┼────────┤
│ 11 │鄭陽輝│190鄭吳不纏 │95年5月26日 │3萬5千元  │乙○○分得3萬6千│
│    │（認領│            │            │95年6月23 │元              │
│    │人）、│            │            │日        │丙○○分得6萬元 │
│    │曾信雄├──────┼──────┼─────┤丁○○分得2萬元 │
│    │（介紹│191鄭面     │95年5月26日 │3萬5千元  │（此部分與甲○○│
│    │人）、│            │            │95年6月23 │無關）          │
│    │丙○○│            │            │日        │                │
│    │、陳蕎├──────┼──────┼─────┤                │
│    │富    │196鄭吳緞   │95年5月26日 │3萬5千元  │                │
│    │      │            │            │95年6月23 │                │
│    │      │            │            │日        │                │
│    │      ├──────┼──────┼─────┤                │
│    │      │332鄭阿章   │95年5月26日 │3萬5千元  │                │
│    │      │            │            │95年6月23 │                │
│    │      │            │            │日        │                │
├──┼───┼──────┼──────┼─────┼────────┤
│ 12 │史志能│314史三   │95年5月5日  │3萬5千元  │乙○○分得4萬5千│
│    │（認領│            │            │95年5月17 │元              │
│    │人）、│            │            │日        │丙○○分得7萬5千│
│    │曾信雄├──────┼──────┼─────┤元              │
│    │（介紹│315史林匹   │95年5月5日  │3萬5千元  │丁○○分得2萬5千│
│    │人）、│            │            │95年5月17 │元              │
│    │丙○○│            │            │日        │（此部分與甲○○│
│    │、陳蕎├──────┼──────┼─────┤無關）          │
│    │富    │316史清海   │95年5月5日  │3萬5千元  │                │
│    │      │            │            │95年5月17 │                │
│    │      │            │            │日        │                │
│    │      ├──────┼──────┼─────┤                │
│    │      │317史林罔市 │95年5月5日  │3萬5千元  │                │
│    │      │            │            │95年5月17 │                │
│    │      │            │            │日        │                │
│    │      ├──────┼──────┼─────┤                │
│    │      │318史厚   │95年5月5日  │3萬5千元  │                │
│    │      │            │            │95年5月17 │                │
│    │      │            │            │日        │                │
├──┼───┼──────┼──────┼─────┼────────┤
│ 13 │黃漢文│231黃鄭銀花 │95年5月5日  │3萬5千元  │乙○○分得2萬7千│
│    │（認領│            │            │95年5月17 │元              │
│    │人）、│            │            │日        │丙○○分得4萬5千│
│    │曾信雄├──────┼──────┼─────┤元              │
│    │（介紹│233黃吳受氣 │95年5月5日  │3萬5千元  │丁○○分得1萬5千│
│    │人）、│            │            │95年5月17 │元              │
│    │丙○○│            │            │日        │（此部分與甲○○│
│    │、陳蕎├──────┼──────┼─────┤無關）          │
│    │富    │234黃媽福   │95年5月5日  │3萬5千元  │                │
│    │      │            │            │95年5月17 │                │
│    │      │            │            │日        │                │
├──┼───┼──────┼──────┼─────┼────────┤
│ 14 │戊○○│171黃紫     │94年12月25日│3萬5千元  │乙○○分得2萬7千│
│    │（認領│            │            │95年1月10 │元              │
│    │人）、│            │            │日        │丙○○分得4萬5千│
│    │陳榮福├──────┼──────┼─────┤元              │
│    │（介紹│172王水波   │94年12月25日│3萬5千元  │丁○○分得1萬零5│
│    │人）、│            │            │95年1月10 │百元            │
│    │丙○○│            │            │日        │（此部分與甲○○│
│    │、陳蕎├──────┼──────┼─────┤無關）          │
│    │富    │173黃基旺   │94年12月25日│3萬5千元  │                │
│    │      │            │            │95年1月10 │                │
│    │      │            │            │日        │                │
├──┼───┼──────┼──────┼─────┼────────┤
│ 15 │己○○│174鄭爐金蓮 │94年12月25日│3萬5千元  │乙○○、丙○○未│
│    │（認領│            │            │95年1月11 │分得款項        │
│    │人）、│            │            │日        │丁○○分得1萬7千│
│    │陳榮福├──────┼──────┼─────┤元              │
│    │（介紹│175鄭綿源   │94年12月25日│3萬5千元  │（此部分與甲○○│
│    │人）、│            │            │95年1月11 │無關）          │
│    │丙○○│            │            │日        │                │
│    │、陳蕎├──────┼──────┼─────┤                │
│    │富    │176鄭何英   │94年12月25日│3萬5千元  │                │
│    │      │            │            │95年1月11 │                │
│    │      │            │            │日        │                │
├──┼───┼──────┼──────┼─────┼────────┤
│ 16 │柯太順│184柯阿首   │95年1月16日 │3萬5千元  │乙○○、丙○○、│
│    │（認領│            │            │95年1月25 │丁○○均未分得款│
│    │人）、│            │            │日        │項              │
│    │陳榮福├──────┼──────┼─────┤（此部分與甲○○│
│    │（介紹│185柯參     │95年1月16日 │3萬5千元  │無關）          │
│    │人）、│            │            │95年1月25 │                │
│    │丙○○│            │            │日        │                │
│    │、陳蕎│            │            │          │                │
│    │富    │            │            │          │                │
├──┼───┼──────┼──────┼─────┼────────┤
│ 17 │楊至誠│180楊賴省   │94年12月25日│3萬5千元  │乙○○分得3萬6千│
│    │（認領│            │            │95年1月10 │元              │
│    │人）、│            │            │日        │丙○○分得6萬元 │
│    │陳榮福├──────┼──────┼─────┤丁○○分得1萬4千│
│    │（介紹│181王氏臟   │94年12月25日│3萬5千元  │元              │
│    │人）、│            │            │95年1月10 │（此部分與甲○○│
│    │丙○○│            │            │日        │無關）          │
│    │、陳蕎├──────┼──────┼─────┤                │
│    │富    │182楊冷水   │94年12月25日│3萬5千元  │                │
│    │      │            │            │95年1月10 │                │
│    │      │            │            │日        │                │
│    │      ├──────┼──────┼─────┤                │
│    │      │183楊戇     │94年12月25日│3萬5千元  │                │
│    │      │            │            │95年1月10 │                │
│    │      │            │            │日        │                │
├──┼───┼──────┼──────┼─────┼────────┤
│ 18 │徐明生│186徐羅金燦 │95年1月16日 │3萬5千元  │無證據證明乙○○│
│    │（認領│            │            │95年2月7日│、丙○○、丁○○│
│    │人，通├──────┼──────┼─────┤三人有分得款項  │
│    │緝中）│187徐平常   │95年1月16日 │3萬5千元  │（此部分與甲○○│
│    │、陳榮│            │            │95年2月7日│無關）          │
│    │福（介├──────┼──────┼─────┤                │
│    │紹人）│188徐周氏遂 │95年1月16日 │3萬5千元  │                │
│    │、陳瑞│            │            │95年2月7日│                │
│    │能、陳│            │            │          │                │
│    │蕎富  │            │            │          │                │
├──┼───┼──────┼──────┼─────┼────────┤
│ 19 │劉蓁蓁│177劉復全   │94年12月25日│3萬5千元  │乙○○分得2萬7千│
│    │（認領│            │            │95年1月10 │元              │
│    │人）、│            │            │日        │丙○○分得4萬5千│
│    │陳榮福├──────┼──────┼─────┤元              │
│    │（介紹│178溫氏謹   │94年12月25日│3萬5千元  │丁○○未分得款項│
│    │人）、│            │            │95年1月10 │（此部分與甲○○│
│    │丙○○│            │            │日        │無關）          │
│    │、陳蕎├──────┼──────┼─────┤                │
│    │富    │179劉清     │94年12月25日│3萬5千元  │                │
│    │      │            │            │95年1月10 │                │
│    │      │            │            │日        │                │
├──┼───┼──────┼──────┼─────┼────────┤
│ 20 │顏國和│193顏進財   │95年1月16日 │3萬5千元  │無證據證明乙○○│
│    │（認領│            │            │95年2月6日│分、丙○○、陳蕎│
│    │人）、├──────┼──────┼─────┤富三人有分得款項│
│    │丙○○│194顏著     │95年1月17日 │3萬5千元  │（此部分與甲○○│
│    │、陳蕎│            │            │95年2月6日│無關）          │
│    │富    ├──────┼──────┼─────┤                │
│    │      │197顏曾朱   │95年1月16日 │3萬5千元  │                │
│    │      │            │            │95年2月6日│                │
├──┴───┴──────┴──────┴─────┴────────┤
│備註：以上合計乙○○分得56萬8千元、丙○○分得79萬元、丁○○分得19萬9  │
│      千元、甲○○分得25萬5千元（渠四人均已分別繳回所得款項）。       │
└───────────────────────────────────┘


司法院資訊處製作；財團法人民間司法改革基金會備份。
